# 房地产企业未暂估成本是否要追溯调整

提问人：放眼未来 时间：2019-03-22 19:29:48
背景介绍：对某一房地产企业 2018 年财务报表审计，
企业 2017 年开始对外售房， 2018 年审计时发现，企业在 2017 （ 1000 万）
和 2018 （ 9000 万）年共有 1 个亿未暂估的开发成本，且企业当初分摊单方成本的面积和实测面积也有一部分差异，现在要将 1 个亿从开发成本调至开发商品，并根据实测面积重新计算单方成本。
问题 1.是否应该追溯调整 2017 年结转的成本？
问题 2.是否应该追溯调整去年计提的土地增值税？
问题3.如果追溯调整，那么 2017 年调增至开发商品的金额是多少？ 1000万还是一个亿，还是只需要最新测算出来的单方成本调整成本即可？

回答人：chenyiwei
如果属于应暂估而未暂估的会计差错，则应予以更正。如影响重大的，应追溯调整 2017 年度已结转的营业成本和 2017 年末的土地增值税清算准备金。如果追溯调整， 2017 年末调整期末开发成本的金额是不包含 2017 年度已实现销售的面积对应的金额的。

提问人：放眼未来 时间：2019-03-23 16:41:33
应暂估而未暂估我们是不是不太好确定呀？企业说都是已经暂估了的，只是暂估不准确，少暂估了一部分，那么这些全部调整在 2018 年可行吗？

回答人：chenyiwei
应根据行业的相关经验、惯例判断。